【裁判字號】    89,上易,1888
【裁判日期】    891230
【裁判案由】    贓物
【裁判全文】
臺灣高等法院高雄分院刑事判決          八十九年度上易字第一八八八號
    上訴人
    即被告      甲○○
右上訴人因贓物案件，不服臺灣高雄地方法院八十九年度易字第七三０號中華民國八
十九年十月十八日第一審判決（起訴案號：臺灣高雄地方法院檢察署八十八年度偵字
第三０四三０號），提起上訴，本院判決如左：
      主      文
上訴駁回。
      事實及理由
一、本案經本院審理結果，認原審判決認事用法及量刑，均無不當，應予維持，並引
    用原審判決書所記載之事實、證據及理由。
二、上訴人即被告甲○○上訴意旨雖又指稱：原判決量刑過重，伊不知車子是偷來的
    等語。
三、惟查，被告明知自稱「林金樹」所借與之自用小客車，係來路不明之盜贓，而予
    收受使用之事證，原審判決已述理由綦詳。被告任意爭執，尚非可取。又被告
    所犯刑法第三百四十九條第一項之收受贓物罪，其最高法定刑為三年以下有期徒
    刑，原審以被告係累犯，依法加重其刑後，量處有期徒刑陸月，係屬低度之刑，
    尚無過重之嫌。上訴意旨執前詞指摘原判決不當，為無理由，應予駁回。
四、被告經合法傳喚，無正當理由不到庭，爰不待其陳述，逕行判決。
據上論斷，應依刑事訴訟法第三百七十一條、第三百六十八條、第三百七十三條，判
決如主文。
本案經檢察官張其主到庭執行職務。
中    華    民    國      八十九    年     十二       月      三十      日
                              臺灣高等法院高雄分院刑事第五庭
                                  審判長法官  吳水木
                                        法官  陳朱貴
                                        法官  洪慶鐘
右正本證明與原本無異。
不得上訴。
                                      書記官  陳金卿
中    華    民    國      九十      年       一       月        二      日
                                                                        Ｋ
附件：
臺灣高雄地方法院刑事判決              八十九年度易字第七三號
    公  訴  人  臺灣高雄地方法院檢察署檢察官
    被      告  甲○○  男三十三歲（民國○○○年○月○○日生）
                        住高雄市○○○路三二三巷四六之一號
                        身分證統一編號：Ｚ000000000號
右列被告因贓物案件，經檢察官提起公訴 (八十八年度偵字第三０四三０號），本院
判決如左：
    主  文
甲○○收受贓物，累犯，處有期徒刑陸月，如易科罰金，以佰元折算壹日。
    事  實
一、甲○○前曾於民國八十三年間因煙毒案件，經本院判處有期徒刑三年一月確定，
    於八十六年十二月十八日執行完畢，猶不知悔改，於八十八年十二月十五日晚上
    七時許，在高雄市鼓山區舊台灣高雄看守所大門前，明知某真實姓名、年籍不詳
    自稱「林金樹」之成年男子，所持有之車號ＺＢ－六五五五號之自用小客車（原
    係鄢慧齡「起訴書誤載為乙○○，應予更正」所有，交由其弟乙○○駕駛，於八
    十八年十二月十五日凌晨三時許在高雄市○○區○○路與崇德路口失竊）係來路
    不明之贓車，竟仍予以收受後使用。嗣於八十八年十二月十五日晚上八時許，駕
    駛該贓車行經高雄市○○○路與成功路口時為警查獲。
二、案經高雄市政府警察局移送台灣高雄地方法檢察署檢察官偵查起訴。
    理  由
一、訊據被告甲○○對於其在右揭時地自「林金樹」收受上開車輛使用，「林金樹」
    未交付行車執照等證件及來源證明，及駕駛該贓車為警查獲之事實均不否認，惟
    矢口否認有贓物之認識，辯稱：車子是「林金樹」借伊使用，不知道是贓車云云
    。惟查，車號ＺＢ－六五五五號自用小客車，係被害人鄢慧齡所有，平日交由其
    弟乙○○使用，於八十八年十二月十五日凌晨三時許，在高雄市○○區○○路與
    崇德路口失竊之事實，業據乙○○於警訊中陳明，並有車輛竊車牌失竊資料個
    別查詣報表－查詢認可資料一份、車輛協尋電腦輸入單一份及贓物認領保管單一
    紙附卷可稽，是上開自用小客車係屬贓物無訛；另被告係駕駛上開贓車當場為警
    查獲，已據被告供承不諱，雖被告辯稱不知係贓車云云，惟被告自「林金樹」之
    男子收受該自用小客車時，「林金樹」並未交付行車執照或其他來源證明，被告
    復無法提供該自稱「林金樹」之男子真實姓名、年籍以供傳喚、查證，被告應可
    預知該車輛是來路不明之贓車，而被告於此情形下仍予收受使用，是被告辯稱對
    前開車輛無贓物認識云云，難令人置信，被告有贓物之認識至明，事證明確，被
    告收受贓物之犯行洵堪認定。
二、核被告陳榮春所為，係犯刑法第三百四十九條第一項之收受贓物罪。被告前曾於
    八十三年間因煙毒案件，經本院判處有期徒刑三年一月確定，於八十六年十二月
    十八日執行完畢之事實，有臺灣高等法院被告全國前案紀錄表在卷可稽，其於五
    年以內再犯本件有期徒刑以上之罪，為累犯，依刑法第四十七條規定加重其刑。
    爰審酌被告之前有煙毒前科，已如前述，收受贓物為自用小客車，價值約新台幣
    一百萬元，業據乙○○於警訊中陳明，犯罪情節非輕等一切情狀，量處如主所示
    之刑，並論知易科罰金之折算標準。
據上論斷，應依刑事訴訟法第二百九十九條第一項前段、刑法第三百四十九條第一項
、第四十七條、第四十一條、罰金罰鍰提高標準條例第一條前段、第二條，判決如主
文。
本案經檢察官林美靜到庭執行職務。
判決如主文。
中      華      民      國    八十九    年      十      月    十八      日
                            臺灣高雄地方法院刑三庭
                                法      官  涂  裕  洪
右為正本，係照原本作成，証明與原本無異。
如不服本判決，應於送達後十日內，向本院提出上訴狀。
                                書  記  官  許  麗  珠
中      華      民      國    八十九    年      十      月    二十三    日
如不服本判決，應於判決送達後十日內，向本院提出上訴狀。
附錄本件論罪科刑法條：
刑法第三百四十九條第一項：
收受贓物者，處三年以下有期徒刑、拘役或五百元以下罰金。
據上論斷，應依刑事訴訟法第二百九十九條第一項前段、刑法第      條
，判決如主文。
本案經檢察官      到庭執行職務。
中    華    民    國    八十七    年       □       月        □        日
                                  臺灣高雄地方法院刑事第  庭
                                      法  官
右正本證明與原本無異。
如不服本判決，應於判決送達後十日內，向本院提出上訴狀。
                                      書記官
中    華    民    國    八十七    年       □       月        □        日


司法院資訊處製作；財團法人民間司法改革基金會備份。
